臺灣臺南地方法院刑事判決　　　　　　　 99年度易字第226號
公　訴　人　臺灣臺南地方法院檢察署檢察官
被　　　告　龔重光
選任辯護人　林士龍律師
選任辯護人　彭大勇律師
被　　　告　陳人豪
上列被告因贓物等案件，經檢察官提起公訴（98年度偵字第4928
、5352、7218、8008、12342 、12343 號）及同署檢察官追加起
訴（98年度偵字第17352 號），被告於準備程序中就被訴事實均
為有罪之陳述，本院合議庭裁定改依簡式審判程序審理，判決如
下：
    主  文
龔重光犯如附表一編號一至六、八至三十五、三十七至五十八所
示之罪，各處如附表一編號一至六、八至三十五、三十七至五十
八所示之刑。應執行有期徒刑貳年，如易科罰金，以新臺幣壹仟
元折算壹日。
陳人豪犯如附表一編號七、十六、十九、三十六、四十八及附表
二編號一至四、附表三編號一、二所示之罪，各處如附表一編號
七、十六、十九、三十六、四十八及附表二編號一至四、附表三
編號一、二所示之罪。應執行有期徒刑壹年貳月，如易科罰金，
以新臺幣壹仟元折算壹日。扣案之油壓剪壹支沒收。
    事  實
一、龔重光、陳人豪明知附表一編號1 至58所示之單車、桌上型
    電腦、筆記型電腦、攝影機、光碟機、隨身硬碟、數位相機
    、錄音筆等物，分別係鄭承峰、藍照鎔、池有誠、陳佑亦、
    聶清南等人至臺南市各地區所竊取之物品，均屬來路不明之
    贓物，詎其2 人竟貪圖不法利益，或單獨基於故買贓物之犯
    意，或由龔重光分別與陳人陳、葉淑君共同基於故買贓物之
    犯意聯絡，或由陳人豪與陳德義共同基於故買贓物之犯意聯
    絡，而分別於附表一編號1 至58所示之時間、地點，以附表
    一編號1 至58所示之價格，向鄭承峰、藍照鎔、池有誠、陳
    佑亦、聶清南等人購買如附表一編號1 至58所示之單車、桌
    上型電腦、筆記型電腦、攝影機、光碟機、隨身硬碟、數位
    相機、錄音筆等物（鄭承峰、藍照鎔、池有誠、聶清南所涉
    竊盜犯行均已審結；陳佑亦所涉竊盜部分待通緝到案後另行
    審結）。
二、陳人豪因無正當工作，缺錢花用，竟與陳佑亦共同意圖為自
    己不法之所有，本於竊盜或加重竊盜之犯意聯絡，於附表二
    編號1 至4 所示之時間，由陳人豪駕車搭載陳佑亦共同前往
    如附表二編號1 至4 所示之地點，以附表二編號1 至4 所示
    之方式，竊取如附表二編號1 至4 所示鄭安成、王舉民、翁
    國馨及吳秉哲等人如附表二編號1 至4 所示之物品。
三、陳人豪明知附表三編號1 至2 所示之單車，係池有誠至臺南
    市各地區所竊取之財物，且係陳德義以每台單車新臺幣（下
    同）3,000 元之價格，向池有誠所購得之來路不明之贓物，
    詎其為貪圖小利，竟基於搬運贓物之犯意，而以每台單車1,
    000 元之代價，受陳德義之委託，並依陳德義之指示，於附
    表三編號1 至2 所示之時間，將附表三編號1 至2 所示之單
    車，運送至龔重光所經營位於臺南市○○路64號「九登通訊
    行」。
四、嗣經警據報後調閱相關監視錄影畫面，發現藍照鎔、鄭承峰
    涉嫌竊盜犯嫌重大，再經循線追查，而於98年4 月1 日、4
    日將龔重光、陳人豪、陳佑亦拘提到案，並經警方分別持本
    院核發之搜索票前往臺南市○○區○○路64號之「九登通訊
    行」（龔重光、葉淑君所經營）及臺南市○○區○○路2 段
    273 號2 樓（陳人豪前居所）進行搜索，並扣得龔重光、葉
    淑君所有之銀行存款簿4 本、郵局存款簿1 本、腳踏車用前
    燈8 支、腳踏車用後燈5 支、ASUS牌液晶螢幕4 台、DVD 播
    放器1 台、掌上型衛星導航系統1 台、NATV-790車用導航電
    視1 台、CD牌紅色皮包1 個、腳踏車計時器2 個、腳踏車手
    把4 付、名片2 盒、隨身碟4 個、筆記型電腦8 台、桌上型
    電腦14台、攜帶式影音播放器1 台、行動電話8 支、相機6
    台、攝影機3 台、捷安特牌、美利達牌、GT牌、MINI牌、LG
    牌、BRONCO牌、HASA牌、VENEO 牌等廠牌自行車共24部（業
    據黃秀玉領回銀色捷安特牌單車1 部、游瑞欣領回銀色捷安
    特牌單車1 部、楊遠東領回捷安特牌單車3 部、孟憲達領回
    銀色GT牌單車1 部、陳佳星領回白色捷安特牌單車1 部、卓
    秀霜領回MINI牌摺疊式單車1 部、黃婷琪領回黑色捷安特牌
    單車1 部、黃葉芙蓉領回銀色捷安特牌單車1 部、周政達領
    回黑色LG牌登山車1 部、張渝蓁領回紅色捷安特牌單車1 部
    、王冠斐領回白色捷安特牌單車1 部、涂國誠（翁國馨之同
    事）領回TREE TOP牌桌上型電腦1 台、吳秉哲領回VIEWSONI
    C牌液晶螢幕1 台、劉鎧華領回華碩牌桌上型筆記型電腦1台
    、SONY牌攝影機1台、吳玉成領回華碩牌筆記型電腦1台、華
    碩電腦袋1個、TOSHIBA電腦袋1 個、林慧瑄領回華碩牌筆記
    型電腦1台、SONY牌攝影機2台、光牒機1台、隨身硬碟1 個、
    數位相機1台、錄音筆1支、燦坤公司大里店員工吳志偉領回
    序號0907TDT006005號宏碁牌電腦1台、燦坤公司林口店員工
    李龍祥領回序號CNX8271F1W號ＨＰ牌電腦1 台、燦坤公司崇
    德店員工蘇文健領回序號CNX8271F40號ＨＰ牌電腦1 台、燦
    坤公司民雄店員工楊明安領回序號0907TDT0000000號宏碁牌
    電腦1 台、燦坤公司臺南旗艦店員工林盟峰領回微風牌電動
    折疊式自行車1部、鍾旺馨領回美利達牌單車1部、胡尚禮領
    回白色捷安特牌單車1部），暨於臺南市○○區○○路3段25
    2號7樓之11（陳佑亦住處）扣得陳佑亦所有供犯附表二編號
    1 所示竊盜案件所用之油壓剪1支、黑色運動手提袋1只（業
    據涂國誠【即翁國馨之同事】領回），始知上情。
五、案經臺南市警察局第三分局、第四分局、第五分局報請臺灣
    臺南地方法院檢察署檢察官偵查起訴。
    理  由
一、本件被告龔重光、陳人豪所犯係死刑、無期徒刑、最輕本刑
    為3 年以上有期徒刑以外之罪，其等於本院準備程序中就被
    訴事實為有罪之陳述，經法官告知被告簡式審判程序之旨，
    並聽取公訴人、被告之意見後，由本院合議庭依刑事訴訟法
    第273 條之1 第1 項規定，裁定由受命法官獨任進行簡式審
    判程序，先予敘明。
二、上開事實，業據被告龔重光、陳人豪於警詢、偵查中及本院
    審理時均坦承不諱（見臺南市警察局第四分局南市警四刑字
    第0980000260號刑案偵查卷宗一【下稱警一卷】第60至62、
    69至72、81頁反面至82頁反面、83至86、88至94頁、臺南市
    警察局第五分局南市警五刑字第1303號刑案偵查卷宗【下稱
    警八卷】第6 至8 頁、臺灣臺南地方法院檢察署98年度偵字
    第4928號偵查卷宗二【下稱偵二卷】第362 至363 、365 至
    366 、419 頁、臺灣臺南地方法院檢察署98年度偵字第4928
    號偵查卷宗三【下稱偵三卷】第504 至505 、652 至663 、
    668 至672 、674 至677 、746 至748 頁、臺灣臺南地方法
    院檢察署98年度偵字第8008號偵查卷宗【下稱偵四卷】第46
    至49頁、臺灣臺南地方法院檢察署98年度偵字第5352號偵查
    卷宗【下稱偵六卷】第24至29、33至35、57至60頁、臺灣臺
    南地方法院檢察署98年度偵字第17352 號偵查卷宗【下稱偵
    十一卷】第6 至7 、19、本院卷一第126 頁、本院卷三第58
    頁反面、61頁反面、107 頁），核與證人即同案被告鄭承峰
    、藍照鎔、陳祐亦、池有誠、聶清南於警詢、偵查中證述：
    伊等確有於附表所示之時間、地點，竊取如附表所示被害人
    所有之單車、桌上型電腦、筆記型電腦、攝影機、光碟機、
    數位相機、隨身硬碟、錄音筆等物於附表所示之時間、地點
    販賣予龔重光、陳人豪等語（見警一卷第2 至7 、9 至10、
    14至27、31至32、34至35、38至48、51至52、99至100 頁、
    臺南市警察局第四分局南市警四刑偵字第0980000235號刑案
    偵查卷宗【下稱警五卷】第2 至12、17至18頁、臺南市警察
    局第四分局南市警四刑偵字第09844013590 號刑案偵查卷宗
    【下稱警六卷】第1 至5 頁、臺南市警察局第四分局南市警
    四刑偵字第09844013580 號刑案偵查卷宗【下稱警七卷】第
    18至19頁、臺灣臺南地方法院檢察署98年度偵字第4928號偵
    查卷宗一【下稱偵一卷】第86至91、165 至171 、183 至18
    7 頁、偵二卷第264 至267 、319 至320 、383 至385 、40
    0 至401 、404 至406 、445 至447 、466 至467 頁、偵三
    卷第587 至589 、625 至648 、702 至703 、715 至716 、
    727 至731 頁、偵四卷第36至49頁、臺灣臺南地方法院檢察
    署98年度偵字第12342 號偵查卷宗【下稱偵八卷】第9 至12
    頁、臺灣臺南地方法院98年度聲羈字第153 號刑事卷宗【下
    稱聲羈卷一】第7 至10頁、臺灣臺南地方法院98年度聲羈字
    第154 號刑事卷宗【下稱聲羈卷二】第5 至8 頁）；證人即
    同案被告陳德義於警詢、偵查中證述：伊確有於附表三編號
    1 、2 所示之時間、地點向池有誠購得單車後交由陳人豪搬
    運至臺南市○○路64號「九登通訊行」及與陳人豪於附表一
    編號36所示之時間、地點，以2,000 元之價金，向池有誠購
    得MINI牌折疊式單車1 部等語（見警八卷第9 至14頁、偵八
    卷第10至12頁、偵十一卷第18至19頁）；證人即同案被告池
    有誠於警詢、偵查中證述：伊確有於附表一編號36所示之時
    間、地點竊取單車後販賣予陳人豪、陳德義；也有於附表三
    編號1 、2 所示之時間、地點竊取如附表所示之被害人所有
    之單車後販賣予陳德義，陳德義購得前開單車後均交由陳人
    豪負責搬運等語（見警七卷第18至19頁、警八卷第20至21頁
    、臺南市警察局第五分局南市警五刑偵字第686 號刑案偵查
    卷宗【下稱警九卷】第2 至4 頁、偵二卷第400 至401 頁、
    偵三卷第705 至706 頁、偵八卷第9 至12頁、臺灣臺南地方
    法院檢察署98年度偵字第9518號偵查卷宗【下稱偵十三卷】
    第4 至5 頁）；證人即同案被告陳祐亦於警詢、偵查中證述
    ：伊確有於98年2 月20日、3 月5 日、3 月14日、3 月24日
    ，由陳人豪駕車搭載伊共同前往成功大學電漿所研究室、軍
    訓教官辦公室、體育室、都市計畫系5012 1室等地竊取如附
    表所示之被害人所有之物等語大致相符（見警五卷第5 至12
    、14至15、17至18頁、偵二卷第264 至267 、404 至406 、
    46 4至465 頁、偵三卷第58 7至589 頁）。
三、並經證人即被害人胡尚禮、陳佳星、謝志正、譚嘉麒、郭文
    乾、葛瀚、張渝蓁、黃葉芙蓉、吳秀珍、洪博堅、陳素芬、
    黃麗螢、黃秀玉、吳文源、戴宏鈞、李信雅、倪文煌、陳阿
    容、楊遠東、游瑞欣、陳昇宏、黃俊荃、王冠斐、陳鴻銘、
    徐麗娟、張晉元、陳建銘、王順福、林豐田、李惠娟、陳欣
    義、施昆宏、鍾旭昇、鄭龍興、黃榮章、黃富玉、方柏盛、
    楊建輝、卓秀霜、鄭福進、劉仁傑、黃仁宏、黃婷琪、張愛
    佳、李政憲、陳先虎、龔俊成、許家榮、孟憲達、蘇玉寶、
    周政達、林升陽、陳裕山、陳瑩泰、洪秋香、趙定遠、鄭安
    成、王舉民、翁國馨、吳秉哲、劉鎧華、吳玉成、林慧瑄、
    吳志偉、李龍祥、蘇文健、楊明安、林盟峰、涂國誠、鍾旺
    馨、邱柏樺、許修溢於警詢、偵查中證述：附表所示之單車
    、桌上型電腦、筆記型電腦、攝影機、光碟機、數位相機、
    隨身硬碟、錄音筆等物品確有遭人竊取之情等語明確（見臺
    南市警察局第四分局南市警四刑字第0980000260號刑案偵查
    卷宗二【下稱警二卷】第132 、135 、136 、165 、179 、
    182 、18 4至185 、188 、190 、192 、196 、209 、251
    至252 、254 至255 、258 至259 、261 至262 、266 至26
    7 、273 至274 、276 至278 、281 至283 、298 至299 頁
    、臺南市警察局第四分局南市警四刑字第0980000260號刑案
    偵查卷宗三【下稱警三卷】第317 、322 至323 、326 至32
    8 、331 、335 至336 、338 至339 、341 、345 至347 、
    350 、35 2、356 至361 、368 、370 至372 、378 、381
    、399 至401 、437 、425 至428 、435 、440 至441 、45
    1 、459 、469 、474 、476 至477 、471 頁、警五卷第38
    至39、41至43、46、49、53至55、63頁、警六卷第33、37、
    42、47、51 頁、警七卷第44 頁、臺灣臺南地方法院99年度
    易字第1121號刑事卷宗【下稱本院易字第1121號卷】第16至
    17頁）；復據證人即買受單車之黃保憲、王瑞忠、許育豪、
    黃賢明、陳秋農於警詢、偵查中證述：警方扣案之單車確係
    伊等向龔重光所購得等語甚詳（見警一卷第111至112、116
    、119、121至122、124至125頁、偵三卷第578至579頁）。
四、此外，復有被害人黃秀玉、游瑞欣、楊遠東、孟憲達、陳佳
    星、卓秀霜、黃婷琪、黃葉芙蓉、周政達、張渝蓁、王冠斐
    、涂國誠、吳秉哲、劉鎧華、吳玉成、林慧瑄、吳志偉（燦
    坤公司大里店員工）、李龍祥（燦坤公司林口店員工）、蘇
    文健（燦坤公司崇德店員工）、楊明安（燦坤公司民雄店員
    工）、林盟峰（燦坤公司臺南旗艦店員工）、鍾旺馨之贓物
    認領保管單共22紙、被害人胡尚禮之臺南市警察局第四分局
    贓物認領保管單1 紙、被告鄭承峰之記事簿內頁影本、台南
    市警察局第一分局搜索、扣押筆錄、扣押物品目錄表1 份、
    臺南市警察局第四分局搜索、扣押物品目錄表共8 份、臺南
    市警察局第五分局扣押物品目錄表1 份、捷安特（GIANT ）
    客戶售後服務卡共13份、美利達（自行車、萊電車）保用證
    共2 份、車架條碼影本（被害人陳佳星曾購買車架條碼為「
    GA8M4349」之腳踏車）、證明單（被害人王冠斐於96年3 月
    20日向「瑞益腳踏車店」購買腳踏車）、LOUI S GARNEAU公
    司品質保證書及自行車受領確認書1 份、國立成功大學財產
    清單、車牌號碼II-2737 號自小客車之車籍查詢－基本資料
    詳細畫面1 份、車牌號碼1665-GE 號自小客車之車籍查詢－
    基本資料詳細畫面1 份、車牌號碼1685-GE 號自小客車之車
    籍查詢－基本資料詳細畫面1 份、臺南市政府營利事業登記
    證、小客車租賃定型化契約書、臺南市警察局第一分局東門
    派出所紀錄相片8 張、監視器畫面照片35張、被害人黃秀玉
    遭竊之腳踏車照片2 張、鄭承峰、藍照鎔自行車竊盜案查緝
    照片（作案用自小客車）4 張、龔重光、葉淑君涉嫌贓物案
    警方第2 次搜索照片（臺南市○○區○○路64號）14張、龔
    重光、葉淑君涉嫌贓物案照片（販售予證人黃賢明扣押物編
    號68號腳踏車，該車為被害人胡尚禮所有）4 張、鄭承峰行
    竊地點照片58張、扣押物編號147 號自行車照片1 張（該車
    為被害人孟憲達所有）、扣押物編號148 號自行車照片1 張
    （該車為被害人楊遠東所有）、扣押物編號149 號自行車照
    片1 張（該車為被害人陳佳星所有）、扣押物編號150 號自
    行車照片1 張（該車為被害人游瑞欣所有）、扣押物編號15
    1 號自行車照片1 張（張渝蓁）、被告陳人豪向鄭承峰收購
    之腳踏車照片1 張（即扣押物編號129 號腳踏車，該車為被
    害人黃葉芙蓉所有）、被告龔重光向鄭承峰收購後贈與證人
    王瑞忠之腳踏車照片1 張（即扣押物編號137 號腳踏車，該
    車為被害人王冠斐所有）、證人許育豪交付向龔重光收購之
    腳踏車照片3 張（即扣押物編號147 、148 、149 號腳踏車
    ，分別為被害人孟憲達、楊遠東、陳佳星所有）、證人陳秋
    農交付向龔重光收購之腳踏車照片2 張（即扣押物編號150
    、151 號腳踏車，分別為被害人游瑞欣、張渝蓁所有）、國
    立成功大學電將研究所遭竊現場暨監視器畫面照片4 張、被
    害人劉鎧華領回之贓證物相片2 張、被害人林慧瑄領回之贓
    證物相片3張、被害人吳玉成領回之贓證物相片1張、被告陳
    佑亦帶同警方重回犯案現場查證照片7 張、被害人吳志偉提
    出廠證明書、調撥單各1 份、被害人李龍祥提出之門市電腦
    出貨單、到貨簽收單、調撥單各1 份、被害人蘇文健提出之
    門市電腦出貨單、到貨簽收單、調撥單各1 份、被害人楊明
    安提出之出廠證明書、調撥單各1 份、被害人林盟峰提出之
    單品出入庫明細表1份、被害人鍾旺馨遭竊腳踏車照片2張等
    在卷可證（見警一卷第64、122頁反面、133頁、警二卷第13
    4、137、181、183、18 5頁反面至187、189、193、211至21
    2、256、260、268、275、279至280、284至287、300頁、警
    三卷第318、324、329、332至33 3、342、348、351、429至
    433、438、452至45 3、460、470、472、478至47 9頁、臺
    南市警察局第四分局南市警四刑字第0980000260號刑案偵查
    卷宗四【下稱警四卷】第495至496、506至516、535至537、
    545至54 7、554至555、561至569、57 0、572至577、580至
    582、597、607至608、614至615、618至619、621至622、62
    9至630、635、637至638、640、650、65 2、655、658至659
    、662、66 5至666、668、677、685至687頁、警五卷第40、
    44、47、50至51、56、64至65、84至94頁、警六卷第34至36
    、38至41、43至46、48至50、52至53頁、警七卷第46頁、警
    八卷第26、29、35至37頁、警九卷第7至8頁、臺灣臺南地方
    法院檢察署98年度聲拘字第253 號偵查卷宗【下稱偵九卷】
    第16至18頁、本院易字第1121號卷第18 頁），足見被告等
    人上開自白與事實相符，應可採信。
五、綜上所述，勾稽互核，本件事證明確，被告龔重光、陳人豪
    犯行均堪認定。
六、按刑法第321 條第1 項第2 款之「門扇」專指門戶而言，而
    所謂「其他安全設備」，指門扇、牆垣以外，依通常觀念足
    認防盜之一切設備而言。本件附表二編號1 、4 所示之窗戶
    ，均具有阻隔內外之防閑效用，自均屬安全設備無訛。又同
    條項第3 款所謂之「兇器」，其種類並無限制，凡足以對人
    身造成危險者均屬之；而攜帶兇器竊盜，祗須行竊時攜帶具
    有危險性之兇器為已足，行為人是否有以之為行兇之意圖或
    以該兇器直接進行竊盜行為，均在所不問（最高法院79年台
    上字第5253號判例參照）。本件附表二編號1 所載之油壓剪
    1 支，至為堅硬、銳利，倘持之行兇，足以對人之生命、身
    體安全造成威脅，自屬兇器無訛。故核被告龔重光就附表一
    編號1 至6 、8 至35、37至58及被告陳人豪就附表一編號7
    、16、19、36、48所示犯行，均係犯刑法第349 條第2 項之
    故買贓物罪；被告陳人豪就附表二編號1 所示犯行，係犯刑
    法第321 條第1 項第2 款、第3 款之攜帶兇器、毀越安全設
    備竊盜罪；被告陳人豪就附表二編號2 至3 所示犯行，均係
    犯刑法第320 條第1 項之竊盜罪；被告陳人豪就附表二編號
    4 所示犯行，係犯刑法第321 條第1 項第2 款之踰越安全設
    備竊盜罪；被告陳人豪就附表三編號1 至2 所示犯行，均係
    犯刑法第349 條第2 項之搬運贓物罪。被告龔重光、陳人豪
    間就附表一編號16、19、48所示犯行、被告龔重光與同案被
    告葉淑君間就附表一編號31、46所示犯行、被告陳人豪與同
    案被告陳德義間就附表一編號36所示犯行、被告陳人豪與同
    案被告陳佑亦間就附表二編號1至4所示犯行，有犯意聯絡與
    行為分擔，皆為共同正犯。被告龔重光就附表一編號1至6、
    8至35、37至58所示犯行、被告陳人豪就附表一編號7、16、
    19、36、48及附表二編號1至4、附表三編號1、2所示犯行，
    犯意各別，行為互殊，均應予分論併罰。爰分別審酌被告龔
    重光、陳人豪屬青壯之年，不思正當營生，為圖私利，被告
    龔重光竟利用其經營之九登通訊行為據點，大量收購來路不
    明之贓物販售，而被告陳人豪任意竊取他人財物，造成被害
    人之損害，且收購、搬運來路不明之贓物，其等所為足使盜
    贓不易起獲，助長竊盜歪風，誠屬不該，惟念其等犯後均知
    坦承犯行，態度尚稱良好，並兼衡其等犯罪之動機、目的、
    手段、前科素行、智識程度、生活狀況，暨參酌檢察官就被
    告龔重光之具體求刑等一切情狀，分別從輕量處如主文所示
    之刑，並定其等應執行之刑，暨諭知易科罰金之折算標準。
    至起訴檢察官就被告陳人豪所犯附表一、二所示之故買贓物
    、竊盜犯行具體求刑應執行有期徒刑1年，然被告陳人豪嗣
    復經追加起訴附表三所示之搬運贓物犯行，則上開求刑顯未
    慮及追加起訴部分，毋寧過輕，併此敘明。扣案之油壓剪1
    支，係共同被告陳佑亦所有，供其與被告陳人豪共同犯附表
    二編號1所示竊盜案件所用之物，屬供犯罪所用之物，依責
    任共同原則，併依刑法第38條第1項第2款規定，於被告陳人
    豪所犯附表二編號1之罪項下，宣告沒收。至被告龔重光處
    所扣得之電腦、筆記型電腦、行動電腦、攜帶式影音播放器
    、液晶螢幕、行動電話、隨身硬碟、照相機、播放器、掌上
    型衛星導航電視、車用導航電視、紅色皮包、名片、腳踏車
    用前燈、後燈、計時器、手把、存簿等物，除部分已發還被
    害人黃秀玉等23人外，其餘核均與本案無涉，自無庸為沒收
    之諭知。另自共同被告陳佑亦處扣得之美工刀、手電筒、電
    腦連接線、手套、螺絲起子、老虎鉗、鐵剪等物，雖係共同
    被告陳佑亦所有之物，惟尚無證據足資證明與本案有關，爰
    不另為沒收之諭知。
據上論斷，應依刑事訴訟法第273 條之1 第1 項、第299 條第1
項前段，刑法第28條、第320 條第1 項、第321 條第1 項第2 款
、第3 款、第349 條第2 項、第51條第5 款、第41條第1 項、第
8 項、第38條第1 項第2 款，刑法施行法第1 條之1 ，判決如主
文。
本案經檢察官詹尚晃到庭執行職務。
中    華    民    國   100    年    1     月    26    日
                  刑事第十庭    法  官  蘇碧珠
以上正本證明與原本無異
如不服本判決應於收受本判後10日內向本院提出上訴書狀，並應
敘述具體理由。其未敘述上訴理由者，應於上訴期間屆滿後20日
內向本院補提理由書狀（均須按他造當事人之人數附繕本）「切
勿逕送上級法院」。
                                書記官  許哲萍
中    華    民    國   100    年    1     月    26    日
 附表一：龔重光、陳人豪故買贓物部分
┌──┬─────┬─────────────┬──────────────┬──────────────┬───────────┐
│編號│犯罪行為人│        犯罪時、地        │          犯罪行為          │        備         註       │    罪名及所犯法條    │
├──┼─────┼─────────────┼──────────────┼──────────────┼───────────┤
│ 1  │龔重光    │97年8 月27日某時許        │【龔重光】以新臺幣（下同）  │該白色捷安特牌單車係【胡尚禮│龔重光故買贓物，處有期│
│    │          ├─────────────┤3,500 元之價金，向【鄭承峰】│】所有，為【鄭承峰】於97年8 │徒刑貳月，如易科罰金，│
│    │          │臺南市某處                │購得白色捷安特牌單車1 部    │月27日17時許，在臺南縣永康市│以新臺幣壹仟元折算壹日│
│    │          │                          │                            │中正南路726 巷10-3號前所竊取│                      │
│    │          │                          │                            │（業由【胡尚禮】領回）      │                      │
├──┼─────┼─────────────┼──────────────┼──────────────┼───────────┤
│ 2  │龔重光    │97年9 月7 日某時許        │【龔重光】以3,500 元之價金，│該白色捷安特牌單車係【陳佳星│龔重光故買贓物，處有期│
│    │          ├─────────────┤向【鄭承峰】購得白色捷安特牌│】所有，為【鄭承峰】於97年9 │徒刑貳月，如易科罰金，│
│    │          │臺南市某處                │單車1 部                    │月7 日8 時至14時間某時許，在│以新臺幣壹仟元折算壹日│
│    │          │                          │                            │臺南市○區○○路1 段141 巷38│                      │
│    │          │                          │                            │號前所竊取（業由【陳佳星】領│                      │
│    │          │                          │                            │回）                        │                      │
├──┼─────┼─────────────┼──────────────┼──────────────┼───────────┤
│ 3  │龔重光    │自97年11月至12月某日單車遭│【龔重光】以1,000 元之價金，│該白色美利達牌單車係【謝志正│龔重光故買贓物，處有期│
│    │          │竊時起，至98年3 月31日遭警│向【鄭承峰】購得白色美利達牌│】所有，為【鄭承峰】於97年11│徒刑貳月，如易科罰金，│
│    │          │方查獲時止間之某日某時許  │單車1 部                    │月至12月間某日某時許，在臺南│以新臺幣壹仟元折算壹日│
│    │          ├─────────────┤                            │市○區○○路621 巷36弄23號地│                      │
│    │          │臺南市某處                │                            │下室所竊取                  │                      │
├──┼─────┼─────────────┼──────────────┼──────────────┼───────────┤
│ 4  │龔重光    │97年12月27日某時許        │【龔重光】以1,000 元之價金，│白灰色捷安特牌單車係【譚嘉│龔重光故買贓物，處有期│
│    │          ├─────────────┤向【鄭承峰】、【藍照鎔】購得│  麒】所有，為【鄭承峰】、【│徒刑月，如易科罰金，│
│    │          │臺南市某處                │白灰色捷安特牌單車、橘色16吋│  藍照鎔】於97年12月27日16時│以新臺幣壹仟元折算壹日│
│    │          │                          │折疊式單車各1 部            │  30分許，在臺南市安平區育平│                      │
│    │          │                          │                            │  路212 號地下2 樓所竊取    │                      │
│    │          │                          │                            │橘色16吋折疊式單車係【郭文│                      │
│    │          │                          │                            │  乾】所有，為【鄭承峰】、【│                      │
│    │          │                          │                            │  藍照鎔】於97年12月27日16時│                      │
│    │          │                          │                            │  46分許，在臺南市安平區育平│                      │
│    │          │                          │                            │  路212 號地下2 樓所竊取    │                      │
├──┼─────┼─────────────┼──────────────┼──────────────┼───────────┤
│ 5  │龔重光    │自98年1 月1 日19時許單車遭│【龔重光】以2,000 元之價金，│該藍白色BRONCO牌單車係【葛瀚│龔重光故買贓物，處有期│
│    │          │竊時起，至同年3 月31日遭警│向【鄭承峰】、【藍照鎔】購得│】所有，為【鄭承峰】、【藍照│徒刑貳月，如易科罰金，│
│    │          │方查獲時止間之某日某時許  │藍白色BRONCO牌單車1 部      │鎔】於98年1 月1 日19時許，在│以新臺幣壹仟元折算壹日│
│    │          ├─────────────┤                            │臺南市○區○○路4 段200 巷15│                      │
│    │          │在臺南市○○路與西門路口  │                            │號前所竊取                  │                      │
├──┼─────┼─────────────┼──────────────┼──────────────┼───────────┤
│ 6  │龔重光    │自98年1 月初某日單車遭竊時│【龔重光】以2,000 元之價金，│該紅色捷安特牌單車係【張渝蓁│龔重光故買贓物，處有期│
│    │          │起，至同年3 月31日遭警方查│向【鄭承峰】購得紅色捷安特牌│】所有，為【鄭承峰】於98年1 │徒刑貳月，如易科罰金，│
│    │          │獲時止間之某日某時許      │單車1 部                    │月初某日，在臺南市中西區金華│以新臺幣壹仟元折算壹日│
│    │          ├─────────────┤                            │路218 號地下1 樓所竊取（業由│                      │
│    │          │臺南市某處                │                            │【張渝蓁】領回）            │                      │
├──┼─────┼─────────────┼──────────────┼──────────────┼───────────┤
│ 7  │陳人豪    │自98年1 月間某日某時許單車│【陳人豪】以2,500 元之價金，│該銀色捷安特牌單車係【黃葉芙│陳人豪故買贓物，處有期│
│    │          │遭竊時起，至同年3 月31日遭│向【鄭承峰】購得銀色捷安特牌│蓉】所有，為【鄭承峰】於98年│徒刑貳月，如易科罰金，│
│    │          │警方查獲時止間之某日某時許│單車1 部                    │1月 間某日某時許，在臺南縣永│以新臺幣壹仟元折算壹日│
│    │          ├─────────────┤                            │康市○○○街93號1 樓所竊取（│                      │
│    │          │臺南市某處                │                            │業由【黃葉芙蓉】領回）      │                      │
├──┼─────┼─────────────┼──────────────┼──────────────┼───────────┤
│ 8  │龔重光    │自98年1 月3 日8 時30分許單│【龔重光】以每部2,500 元之價│該橘色、橘白色捷安特牌單車均│龔重光故買贓物，處有期│
│    │          │車遭竊時起，至同年3 月31日│金，向【鄭承峰】購得橘色、橘│係【吳秀珍】所有，為【鄭承峰│徒刑貳月，如易科罰金，│
│    │          │遭警方查獲時止間之某日某時│白色捷安特牌單車各1 部      │】於98年1 月3 日8 時30分許，│以新臺幣壹仟元折算壹日│
│    │          │許                        │                            │在臺南縣永康市○○路619 巷88│                      │
│    │          ├─────────────┤                            │弄26號前所竊取              │                      │
│    │          │在臺南縣永康市紜閣汽車旅館│                            │                            │                      │
│    │          │前                        │                            │                            │                      │
├──┼─────┼─────────────┼──────────────┼──────────────┼───────────┤
│ 9  │龔重光    │自98年1 月6 日23時許單車遭│【龔重光】以1,700 元之價金，│該紅色山葉牌單車係【洪博堅】│龔重光故買贓物，處有期│
│    │          │竊時起，至同年3 月31日遭警│向【鄭承峰】購得紅色山葉牌單│所有，為【鄭承峰】於98年1 月│徒刑貳月，如易科罰金，│
│    │          │方查獲時止間之某日某時許  │車1 部                      │6日23 時許，在臺南市○○路  │以新臺幣壹仟元折算壹日│
│    │          ├─────────────┤                            │621 巷45弄18號地下室所竊取  │                      │
│    │          │在臺南市○區○○路府城魯味│                            │                            │                      │
│    │          │旁                        │                            │                            │                      │
├──┼─────┼─────────────┼──────────────┼──────────────┼───────────┤
│ 10 │龔重光    │自98年1 月7 日18時40分許單│【龔重光】以6,000 至7,000 元│藍白色單車係【陳素芬】所有│龔重光故買贓物，處有期│
│    │          │車遭竊時起，至同年3 月31日│之價金，向【鄭承峰】購得藍白│  ，為【鄭承峰】於98年1 月7 │徒刑肆月，如易科罰金，│
│    │          │遭警方查獲時止間之某日某時│色單車、橘色捷安特牌單車、銀│  日18時40分許，在臺南市安平│以新臺幣壹仟元折算壹日│
│    │          │許                        │色捷安特牌單車各1 部        │  區○○路573 號地下2 樓所竊│                      │
│    │          ├─────────────┤                            │  取                        │                      │
│    │          │在臺南市皇家汽車賓館      │                            │橘色捷安特牌單車係【黃麗螢│                      │
│    │          │                          │                            │  】所有，為【鄭承峰】於98年│                      │
│    │          │                          │                            │  1 月7 日18時40分許，在臺南│                      │
│    │          │                          │                            │  市○○區○○路573 號地下1 │                      │
│    │          │                          │                            │  樓所竊取                  │                      │
│    │          │                          │                            │銀色捷安特牌單車係【黃秀玉│                      │
│    │          │                          │                            │  】所有，為【鄭承峰】於98年│                      │
│    │          │                          │                            │  1 月7 日18時40分許，在臺南│                      │
│    │          │                          │                            │  市○○區○○路573 號地下1 │                      │
│    │          │                          │                            │  樓所竊取（業由【黃秀玉】領│                      │
│    │          │                          │                            │  回）                      │                      │
├──┼─────┼─────────────┼──────────────┼──────────────┼───────────┤
│ 11 │龔重光    │98年1 月8 日某時許        │【龔重光】以每部3,000 元之價│該白色、鐵灰色捷安特牌單車均│龔重光故買贓物，處有期│
│    │          ├─────────────┤金，向【鄭承峰】、【藍照鎔】│係【吳文源】所有，為【鄭承峰│徒刑月，如易科罰金，│
│    │          │在臺南市○○路某腳踏車店旁│購得白色、鐵灰色捷安特牌單車│】、【藍照鎔】於98年1 月18日│以新臺幣壹仟元折算壹日│
│    │          │                          │各1 部                      │18 時 許，在臺南市安平區健康│                      │
│    │          │                          │                            │2 街531 號4 樓之1 前所竊取  │                      │
├──┼─────┼─────────────┼──────────────┼──────────────┼───────────┤
│ 12 │龔重光    │自98年1 月9 日18時單車遭竊│【龔重光】以1,000 、2,000 元│該黑白色BIGCAT牌登山車、銀色│龔重光故買贓物，處有期│
│    │          │時起，至同年3 月31日遭警方│之價金，向【鄭承峰】、【藍照│GT牌登山車均係【戴宏鈞】所有│徒刑月，如易科罰金，│
│    │          │查獲時止間之某日某時許    │鎔】購得黑白色BIGCAT牌登山車│，為【鄭承峰】、【藍照鎔】於│以新臺幣壹仟元折算壹日│
│    │          ├─────────────┤、銀色GT牌登山車各1 部      │98年1 月9 日18時許，在臺南縣│                      │
│    │          │在臺南縣永康市紜閣汽車旅館│                            │永康市○○○ 街16號地下室所竊│                      │
│    │          │                          │                            │取                          │                      │
├──┼─────┼─────────────┼──────────────┼──────────────┼───────────┤
│ 13 │龔重光    │98年1 月10日某時許        │【龔重光】以2,000 元之價金，│該美利達牌單車係【李信雅】所│龔重光故買贓物，處有期│
│    │          ├─────────────┤向【鄭承峰】、【藍照鎔】購得│有，為【鄭承峰】、【藍照鎔】│徒刑貳月，如易科罰金，│
│    │          │在臺南市○區○○○路與崇  │美利達牌單車1 部            │於98年1 月10日19時37分許，在│以新臺幣壹仟元折算壹日│
│    │          │德路口                    │                            │臺南市○區○○路344 巷51號前│                      │
│    │          │                          │                            │所竊取                      │                      │
├──┼─────┼─────────────┼──────────────┼──────────────┼───────────┤
│ 14 │龔重光    │自98年1 月12日14時許單車遭│【龔重光】以3,000 元之價金，│該黑色捷安特牌單車係【倪文煌│龔重光故買贓物，處有期│
│    │          │竊時起，至同年3 月31日遭警│向【鄭承峰】購得黑色捷安特牌│】所有，為【鄭承峰】於98年1 │徒刑貳月，如易科罰金，│
│    │          │方查獲時止間之某日某時許  │單車1 部                    │月12日14時許，在臺南市北區林│以新臺幣壹仟元折算壹日│
│    │          ├─────────────┤                            │森路3 段140 巷3 號前所竊取  │                      │
│    │          │臺南市某處                │                            │                            │                      │
├──┼─────┼─────────────┼──────────────┼──────────────┼───────────┤
│ 15 │龔重光    │98年1 月14日某時許        │【龔重光】以2,500 元之價金，│該黑色美利達牌單車係【陳阿容│龔重光故買贓物，處有期│
│    │          ├─────────────┤向【鄭承峰】、【藍照鎔】購得│】所有，為【鄭承峰】、【藍照│徒刑貳月，如易科罰金，│
│    │          │臺南市某處                │黑色美利達牌單車1 部        │鎔】於98年1 月14日2 時許，在│以新臺幣壹仟元折算壹日│
│    │          │                          │                            │臺南市安平區○○○ 街65巷20號│                      │
│    │          │                          │                            │地下室所竊取                │                      │
├──┼─────┼─────────────┼──────────────┼──────────────┼───────────┤
│ 16 │龔重光    │98年1 月19日某時許        │【龔重光】、【陳人豪】共同以│該3 部捷安特牌單車均係【楊遠│龔重光共同故買贓物，處│
│    │陳人豪    ├─────────────┤12,000元之價金，向【鄭承峰】│東】所有，為【鄭承峰】、【藍│有期徒刑肆月，如易科罰│
│    │          │在臺南市東區市立醫院前之全│、【藍照鎔】購得捷安特牌單車│照鎔】於98年1 月18日23時30分│金，以新臺幣壹仟元折算│
│    │          │家便利超商                │3部                         │許，在臺南市○區○○路803 號│壹日                  │
│    │          │                          │                            │4 樓前所竊取（業由【楊遠東】│陳人豪共同故買贓物，處│
│    │          │                          │                            │領回）                      │有期徒刑肆月，如易科罰│
│    │          │                          │                            │                            │金，以新臺幣壹仟元折算│
│    │          │                          │                            │                            │壹日                  │
├──┼─────┼─────────────┼──────────────┼──────────────┼───────────┤
│ 17 │龔重光    │98年1 月21日某時許        │【龔重光】以2,500 元之價金，│該銀色捷安特牌單車係【游瑞欣│龔重光故買贓物，處有期│
│    │          ├─────────────┤向【鄭承峰】、【藍照鎔】購得│】所有，為【鄭承峰】、【藍照│徒刑貳月，如易科罰金，│
│    │          │臺南市某處                │銀色捷安特牌單車１部        │鎔】於98年1 月21日18時40分許│以新臺幣壹仟元折算壹日│
│    │          │                          │                            │，在臺南縣仁德鄉○○路229 號│                      │
│    │          │                          │                            │前所竊取（業由【游瑞欣】領回│                      │
│    │          │                          │                            │）                          │                      │
├──┼─────┼─────────────┼──────────────┼──────────────┼───────────┤
│ 18 │龔重光    │98年1 月22日某時許        │【龔重光】以1,500 元之價金，│該捷安特牌單車係【陳昇宏】所│龔重光故買贓物，處有期│
│    │          ├─────────────┤向【鄭承峰】購得捷安特牌單車│有，為【鄭承峰】於98年1 月22│徒刑貳月，如易科罰金，│
│    │          │臺南市某處                │1部                         │日凌晨時許，在臺南市安平區國│以新臺幣壹仟元折算壹日│
│    │          │                          │                            │平路552 巷41號前所竊取      │                      │
├──┼─────┼─────────────┼──────────────┼──────────────┼───────────┤
│ 19 │龔重光    │98年1 月24日某時許        │【龔重光】、【陳人豪】共同以│該白色捷安特牌單車係【黃俊荃│龔重光共同故買贓物，處│
│    │陳人豪    ├─────────────┤3,500 元之價金，向【鄭承峰】│】所有，為【鄭承峰】於98年1 │有期徒刑貳月，如易科罰│
│    │          │臺南市某處                │購得白色捷安特牌單車1 部    │月24日0 時15分許，在臺南縣仁│金，以新臺幣壹仟元折算│
│    │          │                          │                            │德鄉○○路186 號前所竊取    │壹日                  │
│    │          │                          │                            │                            │陳人豪共同故買贓物，處│
│    │          │                          │                            │                            │有期徒刑貳月，如易科罰│
│    │          │                          │                            │                            │金，以新臺幣壹仟元折算│
│    │          │                          │                            │                            │壹日                  │
├──┼─────┼─────────────┼──────────────┼──────────────┼───────────┤
│ 20 │龔重光    │自98年1月27日晚間某時許單 │【龔重光】以2,500 元之價金，│該白色捷安特牌單車係【王冠斐│龔重光故買贓物，處有期│
│    │          │車遭竊時起，至同年3月31日 │向【鄭承峰】購得白色捷安特牌│】所有，為【鄭承峰】於98年1 │徒刑貳月，如易科罰金，│
│    │          │遭警方查獲時止間之某日某時│單車1 部                    │月27日晚間某時許，在臺南市東│以新臺幣壹仟元折算壹日│
│    │          │許                        │                            │區○○路191-7 號前所竊取（業│                      │
│    │          ├─────────────┤                            │由【王冠斐】領回）          │                      │
│    │          │臺南市某處                │                            │                            │                      │
├──┼─────┼─────────────┼──────────────┼──────────────┼───────────┤
│ 21 │龔重光    │自98年1月29日22時10分許單 │【龔重光】以1,800 元之價金，│該白銀色捷安特牌單車係【陳鴻│龔重光故買贓物，處有期│
│    │          │車遭竊時起，至同年3月31日 │向【鄭承峰】購得白銀色捷安特│銘】所有，為【鄭承峰】於98年│徒刑貳月，如易科罰金，│
│    │          │遭警方查獲時止間之某日某時│牌單車1 部                  │1月29 日22時10分許，在臺南市│以新臺幣壹仟元折算壹日│
│    │          │許                        │                            │東區○○路396 號前所竊取    │                      │
│    │          ├─────────────┤                            │                            │                      │
│    │          │臺南市某處                │                            │                            │                      │
├──┼─────┼─────────────┼──────────────┼──────────────┼───────────┤
│ 22 │龔重光    │自98年1月29日23時許單車遭 │【龔重光】以每部3,000 元之價│該黑色、白銀色捷安特牌單車均│龔重光故買贓物，處有期│
│    │          │竊時起，至同年3月31日遭警 │金，向【鄭承峰】、【藍照鎔】│係【徐麗娟】所有，為【鄭承峰│徒刑月，如易科罰金，│
│    │          │方查獲時止間之某日某時許  │購得黑色、白銀色捷安特牌單車│】於98年1 月29日23時許，在臺│以新臺幣壹仟元折算壹日│
│    │          ├─────────────┤各1 部                      │南市○區○○路186 號前所竊取│                      │
│    │          │臺南市某處                │                            │                            │                      │
├──┼─────┼─────────────┼──────────────┼──────────────┼───────────┤
│ 23 │龔重光    │自98年2月間某日某時許單車 │【龔重光】以3,500 元之價金，│該香檳金色美利達牌單車係【張│龔重光故買贓物，處有期│
│    │          │遭竊時起，至同年3月31日遭 │向【鄭承峰】購得香檳金色美利│晉元】所有，為【鄭承峰】於98│徒刑貳月，如易科罰金，│
│    │          │警方查獲時止間之某日某時許│達牌單車1 部                │年2 月間某日某時許，在臺南市│以新臺幣壹仟元折算壹日│
│    │          ├─────────────┤                            │北區○○路○ 段732 號前所竊取│                      │
│    │          │在臺南市和緯汽車賓館前    │                            │                            │                      │
├──┼─────┼─────────────┼──────────────┼──────────────┼───────────┤
│ 24 │龔重光    │自98年2月間某日某時許單車 │【龔重光】以1,000 元之價金，│該黑白色富士牌XTR 單車係【陳│龔重光故買贓物，處有期│
│    │          │遭竊時起，至同年3月31日遭 │向【鄭承峰】購得黑白色富士牌│建銘】所有，為【鄭承峰】於98│徒刑貳月，如易科罰金，│
│    │          │警方查獲時止間之某日某時許│XTR 單車1 部                │年2 月間某日某時許，在臺南市│以新臺幣壹仟元折算壹日│
│    │          ├─────────────┤                            │北區○○○ 路486 巷17號前所竊│                      │
│    │          │臺南市某處                │                            │取                          │                      │
├──┼─────┼─────────────┼──────────────┼──────────────┼───────────┤
│ 25 │龔重光    │自98年2月9日至10日晚上某時│【龔重光】以2,000 元之價金，│該白色捷安特牌單車係【王順福│龔重光故買贓物，處有期│
│    │          │許單車遭竊時起，至同年3月 │向【鄭承峰】購得白色捷安特牌│】所有，為【鄭承峰】於98年2 │徒刑貳月，如易科罰金，│
│    │          │31 日遭警方查獲時止間之某 │單車1 部                    │月9 日至10日晚上某時許，在臺│以新臺幣壹仟元折算壹日│
│    │          │日某時許                  │                            │南市○區○○路750 巷7 弄10號│                      │
│    │          ├─────────────┤                            │前所竊取                    │                      │
│    │          │臺南市某處                │                            │                            │                      │
├──┼─────┼─────────────┼──────────────┼──────────────┼───────────┤
│ 26 │龔重光    │自98年2月10日20時至翌日7時│【龔重光】以2,000 元之價金，│該白色捷安特牌單車係【林豐田│龔重光故買贓物，處有期│
│    │          │間夜間某時許單車遭竊時起，│向【鄭承峰】購得白色捷安特牌│】所有，為【鄭承峰】於98年2 │徒刑貳月，如易科罰金，│
│    │          │至同年3月31日遭警方查獲時 │單車1 部                    │月10日20時至翌日7 時間夜間某│以新臺幣壹仟元折算壹日│
│    │          │止間之某日某時許          │                            │時許，在臺南市○區○○街27巷│                      │
│    │          ├─────────────┤                            │22弄13號前所竊取            │                      │
│    │          │在臺南市北區北海釣蝦場    │                            │                            │                      │
├──┼─────┼─────────────┼──────────────┼──────────────┼───────────┤
│ 27 │龔重光    │自98年2月11日至12日間某時 │【龔重光】以每部2,000 元之價│該米白色、黑白色捷安特牌單車│龔重光故買贓物，處有期│
│    │          │許單車遭竊時起，至同年3月 │金，向【鄭承峰】購得米白色、│均係【李惠娟】所有，為【鄭承│徒刑月，如易科罰金，│
│    │          │31日遭警方查獲時止間之某日│黑白色捷安特牌單車各1 部    │峰】於98年2 月11日至12日間某│以新臺幣壹仟元折算壹日│
│    │          │某時許                    │                            │時許，在臺南市○區○○○路1 │                      │
│    │          ├─────────────┤                            │段203 巷89號前所竊取        │                      │
│    │          │在臺南市北區北海釣蝦場    │                            │                            │                      │
├──┼─────┼─────────────┼──────────────┼──────────────┼───────────┤
│ 28 │龔重光    │自98年2月12日7時許單車遭竊│【龔重光】以1,000 元之價金，│該無廠牌單車係【陳欣義】所有│龔重光故買贓物，處有期│
│    │          │時起，至同年3月31日遭警方 │向【鄭承峰】購得無廠牌單車1 │，為【鄭承峰】於98年2 月12日│徒刑貳月，如易科罰金，│
│    │          │查獲時止間之某日某時許    │部                          │7 時許，在臺南市○○街27巷22│以新臺幣壹仟元折算壹日│
│    │          ├─────────────┤                            │弄11號1 樓車庫前所竊取      │                      │
│    │          │臺南市某處                │                            │                            │                      │
├──┼─────┼─────────────┼──────────────┼──────────────┼───────────┤
│ 29 │龔重光    │自98年2 月14日20時許單車遭│【龔重光】以2,000 元之價金，│該捷安特牌單車係【施昆宏】所│龔重光故買贓物，處有期│
│    │          │竊時起，至同年3 月31日遭警│向【鄭承峰】、【藍照鎔】購得│有，為【鄭承峰】、【藍照鎔】│徒刑貳月，如易科罰金，│
│    │          │方查獲時止間之某日某時許  │捷安特牌單車1 部            │於98年2 月14日20時許，在臺南│以新臺幣壹仟元折算壹日│
│    │          ├─────────────┤                            │市○區○○街27巷26弄10號前所│                      │
│    │          │臺南市某處                │                            │竊取                        │                      │
├──┼─────┼─────────────┼──────────────┼──────────────┼───────────┤
│ 30 │龔重光    │自98年2月14日晚間某時許單 │【龔重光】以2,000 元之價金，│該藍色捷安特牌單車係【鍾旭昇│龔重光故買贓物，處有期│
│    │          │車遭竊時起，至同年3月31日 │向【鄭承峰】購得藍色捷安特牌│】所有，為【鄭承峰】於98年2 │徒刑貳月，如易科罰金，│
│    │          │遭警方查獲時止間之某日某時│單車1 部                    │月14日晚間某時許，在臺南市北│以新臺幣壹仟元折算壹日│
│    │          │許                        │                            │區○○○ 路682 巷27弄10號前所│                      │
│    │          ├─────────────┤                            │竊取                        │                      │
│    │          │在臺南市○○路與府前路口  │                            │                            │                      │
├──┼─────┼─────────────┼──────────────┼──────────────┼───────────┤
│ 31 │龔重光    │98年2 月17日某時許        │【龔重光】、【葉淑君】共同以│該紅色捷安特牌單車為【鄭龍興│龔重光共同故買贓物，處│
│    │葉淑君    ├─────────────┤3,000 元之價格，向【鄭承峰】│】所有，為【鄭承峰】於98年2 │有期徒刑貳月，如易科罰│
│    │          │臺南縣佳里鎮○○○街鄭承峰│購得紅色捷安特牌單車1 部    │月17日7 時24分許，在臺南市安│金，以新臺幣壹仟元折算│
│    │          │之住處                    │                            │南區○○路○ 段126 巷7 號2 樓│壹日                  │
│    │          │                          │                            │前所竊取                    │                      │
├──┼─────┼─────────────┼──────────────┼──────────────┼───────────┤
│ 32 │龔重光    │自98年2月20日18時許單車遭 │【龔重光】以2,500 元之價金，│該藍色捷安特牌單車係【黃榮章│龔重光故買贓物，處有期│
│    │          │竊時起，至同年3月31日遭警 │向【鄭承峰】、【藍照鎔】購得│】所有，為【鄭承峰】、【藍照│徒刑貳月，如易科罰金，│
│    │          │方查獲時止間之某日某時許  │藍色捷安特牌單車1 部        │鎔】於98年2 月20日18時許，在│以新臺幣壹仟元折算壹日│
│    │          ├─────────────┤                            │臺南市○區○○街528 巷13弄44│                      │
│    │          │臺南市某處                │                            │號前所竊取                  │                      │
├──┼─────┼─────────────┼──────────────┼──────────────┼───────────┤
│ 33 │龔重光    │98年2 月21日某時許        │【龔重光】以3,500 元之價金，│該紅色捷安特牌單車係【黃富玉│龔重光故買贓物，處有期│
│    │          ├─────────────┤向【鄭承峰】購得紅色捷安特牌│】所有，為【鄭承峰】於98年2 │徒刑貳月，如易科罰金，│
│    │          │在臺南市○○路與府前路口之│單車1 部                    │月21日6 時30分許，在臺南市安│以新臺幣壹仟元折算壹日│
│    │          │上光眼鏡行旁              │                            │平區○○○ 街6-6 號前所竊取  │                      │
├──┼─────┼─────────────┼──────────────┼──────────────┼───────────┤
│ 34 │龔重光    │98年2 月22日某時許        │【龔重光】以2,500 元之價金，│該白色美利達牌單車係【方柏盛│龔重光故買贓物，處有期│
│    │          ├─────────────┤向【鄭承峰】購得白色美利達牌│】所有，為【鄭承峰】於98年2 │徒刑？月，如易科罰金，│
│    │          │在臺南市安平區五期重劃區某│單車1 部                    │月22日18時許，在臺南市安平區│以新臺幣壹仟元折算壹日│
│    │          │處                        │                            │育平7 街89巷10號前所竊取    │                      │
├──┼─────┼─────────────┼──────────────┼──────────────┼───────────┤
│ 35 │龔重光    │自98年2 月25日19時許單車遭│【龔重光】以2,500 元之價金，│該黑色捷安特牌單車係【楊建輝│龔重光故買贓物，處有期│
│    │          │竊時起，至同年3 月31日遭警│向【鄭承峰】購得黑色捷安特牌│】所有，為【鄭承峰】於98年2 │徒刑貳月，如易科罰金，│
│    │          │方查獲時止間之某日某時許  │單車1 部                    │月25日19時許，在臺南市東區裕│以新臺幣壹仟元折算壹日│
│    │          ├─────────────┤                            │忠1 街65-2號前所竊取        │                      │
│    │          │在臺南市○○路與西門路口之│                            │                            │                      │
│    │          │上光眼鏡行旁              │                            │                            │                      │
├──┼─────┼─────────────┼──────────────┼──────────────┼───────────┤
│ 36 │陳人豪    │自98年2 月25日22時單車遭竊│【陳人豪】、【陳德義】共同以│該MINI牌折疊式單車係【卓秀霜│陳人豪共同故買贓物，處│
│    │陳德義    │時起，至同年3月31日遭警方 │2,000 元之價格，向【池有誠】│】所有，為【池有誠】於98年2 │有期徒刑貳月，如易科罰│
│    │          │查獲時止間之某日某時許    │購得MINI牌折疊式單車1 部    │月25日22時許，在臺南市東區東│金，以新臺幣壹仟元折算│
│    │          ├─────────────┤                            │寧路201 巷121 號前所竊取（業│壹日                  │
│    │          │臺南市○區○○路附近公園  │                            │由【卓秀霜】領回）          │                      │
├──┼─────┼─────────────┼──────────────┼──────────────┼───────────┤
│ 37 │龔重光    │自98年2 月26日17時許單車遭│【龔重光】以2,000 元之價金，│該黑白色美利達牌單車係【鄭福│龔重光故買贓物，處有期│
│    │          │竊時起，至同年3 月31日遭警│向【鄭承峰】購得黑白色美利達│進】所有，為【鄭承峰】於98年│徒刑貳月，如易科罰金，│
│    │          │方查獲時止間之某日某時許  │牌單車1 部                  │2月26 日17時許，在臺南縣永康│以新臺幣壹仟元折算壹日│
│    │          ├─────────────┤                            │市○○街37巷15號前所竊取    │                      │
│    │          │臺南市某處                │                            │                            │                      │
├──┼─────┼─────────────┼──────────────┼──────────────┼───────────┤
│ 38 │龔重光    │98年2 月28日某時許        │【龔重光】以1,500 元之價金，│該黑色捷安特牌單車係【劉仁傑│龔重光故買贓物，處有期│
│    │          ├─────────────┤向【鄭承峰】購得黑色捷安特牌│】所有，為【鄭承峰】於98年2 │徒刑貳月，如易科罰金，│
│    │          │臺南市某處                │單車1 部                    │月28日7 時30分許，在臺南市安│以新臺幣壹仟元折算壹日│
│    │          │                          │                            │平區○○○ 街515 號前所竊取  │                      │
├──┼─────┼─────────────┼──────────────┼──────────────┼───────────┤
│ 39 │龔重光    │自98年2 月28日23時許單車遭│【龔重光】以1,800 元之價金，│該藍白色捷安特牌單車係【黃仁│龔重光故買贓物，處有期│
│    │          │竊時起，至同年3 月31日遭警│向【鄭承峰】、【藍照鎔】購得│宏】所有，為【鄭承峰】、【藍│徒刑貳月，如易科罰金，│
│    │          │方查獲時止間之某日某時許  │藍白色捷安特牌單車1 部      │照鎔】於98年2 月28日23時許，│以新臺幣壹仟元折算壹日│
│    │          ├─────────────┤                            │在臺南市○區○○路380 號前所│                      │
│    │          │臺南市某處                │                            │竊取                        │                      │
├──┼─────┼─────────────┼──────────────┼──────────────┼───────────┤
│ 40 │龔重光    │自98年2 月底至3 月初某日某│【龔重光】以5,000 元之價金，│該黑色捷安特牌單車係【黃婷琪│龔重光故買贓物，處有期│
│    │          │時許單車遭竊時起，至同年3 │向【鄭承峰】購得黑色捷安特牌│】所有，為【鄭承峰】於98年2 │徒刑貳月，如易科罰金，│
│    │          │月31日遭警方查獲時止間之某│單車1 部                    │月底至3 月初某日某時許，在臺│以新臺幣壹仟元折算壹日│
│    │          │日某時許                  │                            │南市中西區○○○路○ 段550 巷│                      │
│    │          ├─────────────┤                            │20 弄29 號前所竊取（業由【黃│                      │
│    │          │在臺南市○○路某處        │                            │婷琪】領回）                │                      │
├──┼─────┼─────────────┼──────────────┼──────────────┼───────────┤
│ 41 │龔重光    │98年3 月1 日某時許        │【龔重光】以1,500 元之價金，│該黑色GTR 單車係【張愛佳】所│龔重光故買贓物，處有期│
│    │          ├─────────────┤向【鄭承峰】購得黑色GTR 單車│有，為【鄭承峰】於98年3 月1 │徒刑貳月，如易科罰金，│
│    │          │在臺南縣仁德交流道下      │1部                         │日18時許，在臺南市○區○○路│以新臺幣壹仟元折算壹日│
│    │          │                          │                            │219-18號前所竊取            │                      │
├──┼─────┼─────────────┼──────────────┼──────────────┼───────────┤
│ 42 │龔重光    │自98年3 月初某日某時許單車│【龔重光】以3,500 元之價金，│該白橘色捷安特牌單車係【李政│龔重光故買贓物，處有期│
│    │          │遭竊時起，至同年3 月31日遭│向【鄭承峰】購得白橘色捷安特│憲】所有，為【鄭承峰】於98年│徒刑貳月，如易科罰金，│
│    │          │警方查獲時止間之某日某時許│牌單車1 部                  │3月 初某日某時許，在臺南市北│以新臺幣壹仟元折算壹日│
│    │          ├─────────────┤                            │區○○路132 巷6 號前所竊取  │                      │
│    │          │臺南市某處                │                            │                            │                      │
├──┼─────┼─────────────┼──────────────┼──────────────┼───────────┤
│ 43 │龔重光    │自98年3月間某日某時許     │【龔重光】以3,000 元之價金，│該黑色捷安特牌單車係【陳先虎│龔重光故買贓物，處有期│
│    │          ├─────────────┤向【鄭承峰】購得黑色捷安特牌│】所有，為【鄭承峰】於98年3 │徒刑貳月，如易科罰金，│
│    │          │臺南市某處                │單車1 部                    │月間某日7 時許，在臺南市中西│以新臺幣壹仟元折算壹日│
│    │          │                          │                            │區○○○路○ 段550 巷30弄20號│                      │
│    │          │                          │                            │前所竊取                    │                      │
├──┼─────┼─────────────┼──────────────┼──────────────┼───────────┤
│ 44 │龔重光    │自98年3 月間某日某時許單車│【龔重光】以2,000 元之價金，│該黑白色捷安特牌單車係【龔俊│龔重光故買贓物，處有期│
│    │          │遭竊時起，至同年3 月31日遭│向【鄭承峰】購得黑白色捷安特│成】所有，為【鄭承峰】於98年│徒刑貳月，如易科罰金，│
│    │          │警方查獲時止間之某日某時許│牌單車1 部                  │3月 間某日某時許，在臺南市北│以新臺幣壹仟元折算壹日│
│    │          ├─────────────┤                            │區○○街36巷16號前所竊取    │                      │
│    │          │臺南市某處                │                            │                            │                      │
├──┼─────┼─────────────┼──────────────┼──────────────┼───────────┤
│ 45 │龔重光    │自98年3 月間某日某時許單車│【龔重光】以2,000 元之價金，│該藍色捷安特牌單車係【許家榮│龔重光故買贓物，處有期│
│    │          │遭竊時起，至同年3 月31日遭│向【鄭承峰】購得藍色捷安特牌│】所有，為【鄭承峰】於98年3 │徒刑貳月，如易科罰金，│
│    │          │警方查獲時止間之某日某時許│單車1 部                    │月間某日某時許，在臺南市北區│以新臺幣壹仟元折算壹日│
│    │          ├─────────────┤                            │育賢街36巷13號前所竊取      │                      │
│    │          │臺南市某處                │                            │                            │                      │
├──┼─────┼─────────────┼──────────────┼──────────────┼───────────┤
│ 46 │龔重光    │98年3 月6 日某時許        │【龔重光】、【葉淑君】共同以│該銀色GT牌單車為【孟憲達】所│龔重光共同故買贓物，處│
│    │葉淑君    ├─────────────┤5,000 元之價格，向【鄭承峰】│有，為【鄭承峰】於98年3 月6 │有期徒刑貳月，如易科罰│
│    │          │臺南縣佳里鎮○○路96-1號  │購得銀色GT牌單車1 部        │日6時 許，在臺南市東區中華東│金，以新臺幣壹仟元折算│
│    │          │鄭承峰之住處              │                            │路2段203巷26號住處前所竊取（│壹日                  │
│    │          │                          │                            │業由【孟憲達】領回）        │                      │
├──┼─────┼─────────────┼──────────────┼──────────────┼───────────┤
│ 47 │龔重光    │98年3 月6 日某時許        │【龔重光】以1,500 元之價金，│該白色捷安特牌單車係【蘇玉寶│龔重光故買贓物，處有期│
│    │          ├─────────────┤向【鄭承峰】、【藍照鎔】購得│】所有，為【鄭承峰】、【藍照│徒刑貳月，如易科罰金，│
│    │          │臺南市某處                │白色捷安特牌單車1 部        │鎔】於98年3 月6 日8 時許，在│以新臺幣壹仟元折算壹日│
│    │          │                          │                            │臺南市○區○○街2 段43巷30號│                      │
│    │          │                          │                            │地下室所竊取                │                      │
├──┼─────┼─────────────┼──────────────┼──────────────┼───────────┤
│ 48 │龔重光    │自98年3月6日21時許單車遭竊│【龔重光】、【陳人豪】共同以│該珍珠白美利達牌單車係【戴宏│龔重光共同故買贓物，處│
│    │陳人豪    │時起，至同年3月31日遭警方 │3,000 元之價金，向【鄭承峰】│鈞】所有，為【鄭承峰】、【藍│有期徒刑貳月，如易科罰│
│    │          │查獲時止間之某日某時許    │、【藍照鎔」購得珍珠白美利達│照鎔】於98年3 月6 日21時許，│金，以新臺幣壹仟元折算│
│    │          ├─────────────┤牌單車1 部                  │在臺南縣永康市○○○ 街16號3 │壹日                  │
│    │          │在臺南市○○街汽車賓館後方│                            │樓所竊取                    │陳人豪共同故買贓物，處│
│    │          │                          │                            │                            │有期徒刑貳月，如易科罰│
│    │          │                          │                            │                            │金，以新臺幣壹仟元折算│
│    │          │                          │                            │                            │壹日                  │
├──┼─────┼─────────────┼──────────────┼──────────────┼───────────┤
│ 49 │龔重光    │自98年3月10日21時許單車遭 │【龔重光】以3,000 元之價金，│該黑色LG登山車係【周政達】所│龔重光故買贓物，處有期│
│    │          │竊時起，至同年3月31日遭警 │向【鄭承峰】購得黑色LG登山車│有，為【鄭承峰】於98年3 月10│徒刑貳月，如易科罰金，│
│    │          │方查獲時止間之某日某時許  │1部                         │日21時許，在臺南市安平區慶平│以新臺幣壹仟元折算壹日│
│    │          ├─────────────┤                            │路567 號地下2 樓所竊取（業由│                      │
│    │          │臺南市某處                │                            │【周政達】領回）            │                      │
├──┼─────┼─────────────┼──────────────┼──────────────┼───────────┤
│ 50 │龔重光    │自98年3月11日18時許單車遭 │【龔重光】以每部2,000 元之價│該白色、紅色捷安特牌單車均係│龔重光故買贓物，處有期│
│    │          │竊時起，至同年3月31日遭警 │金，向【鄭承峰】購得白色、紅│【林升揚】所有，為【鄭承峰】│徒刑月，如易科罰金，│
│    │          │方查獲時止間之某日某時許  │色捷安特牌單車各1 部        │於98年3 月11日18時許，在臺南│以新臺幣壹仟元折算壹日│
│    │          ├─────────────┤                            │市○區○○路117 號地下2 樓所│                      │
│    │          │在臺南市○○○○街秋池居日式│                            │竊取                        │                      │
│    │          │料理                      │                            │                            │                      │
├──┼─────┼─────────────┼──────────────┼──────────────┼───────────┤
│ 51 │龔重光    │自98年3月14日11時05分許單 │【龔重光】以5,000 元之價金，│該銀色不知名廠牌單車係【陳裕│龔重光故買贓物，處有期│
│    │          │車遭竊時起，至同年3月31 日│向【鄭承峰】購得銀色不知名廠│山】所有，為【鄭承峰】於98年│徒刑貳月，如易科罰金，│
│    │          │遭警方查獲時止間之某日某時│牌單車1 部                  │3月14 日11時5 分許，在臺南市│以新臺幣壹仟元折算壹日│
│    │          │許                        │                            │東區○○○ 街16-2號前所竊取  │                      │
│    │          ├─────────────┤                            │                            │                      │
│    │          │在鄭承峰址設臺南縣佳里鎮文│                            │                            │                      │
│    │          │化路96-1號巷旁            │                            │                            │                      │
├──┼─────┼─────────────┼──────────────┼──────────────┼───────────┤
│ 52 │龔重光    │98年3 月14日某時許        │【龔重光】以2,000 元之價金，│該紅色捷安特牌單車係【陳瑩泰│龔重光故買贓物，處有期│
│    │          ├─────────────┤向【鄭承峰】購得紅色捷安特牌│】所有，為【鄭承峰】於98年3 │徒刑貳月，如易科罰金，│
│    │          │臺南市某處                │單車1 部                    │月14日11時30分許，在臺南市東│以新臺幣壹仟元折算壹日│
│    │          │                          │                            │區○○路319 號之11前所竊取  │                      │
├──┼─────┼─────────────┼──────────────┼──────────────┼───────────┤
│ 53 │龔重光    │自98年3 月17日晚間某時許單│【龔重光】以2,000 元之價金，│該紅色捷安特牌單車係【洪秋香│龔重光故買贓物，處有期│
│    │          │車遭竊時起，至同年3 月31日│向【鄭承峰】、【藍照鎔】購得│】所有，為【鄭承峰】、【藍照│徒刑貳月，如易科罰金，│
│    │          │遭警方查獲時止間之某日某時│紅色捷安特牌單車1 部        │鎔】於98年3 月17日晚間某時許│以新臺幣壹仟元折算壹日│
│    │          │許                        │                            │，在臺南市○區○○○ 路341 巷│                      │
│    │          ├─────────────┤                            │16號前所竊取                │                      │
│    │          │臺南市某處                │                            │                            │                      │
├──┼─────┼─────────────┼──────────────┼──────────────┼───────────┤
│ 54 │龔重光    │自98年3 月底某日某時許單車│【龔重光】以2,000 元之價金，│該藍色捷安特牌單車係【趙定遠│龔重光故買贓物，處有期│
│    │          │遭竊時起，至同年3 月31日遭│向【鄭承峰】購得藍色捷安特牌│】所有，為【鄭承峰】於98年3 │徒刑貳月，如易科罰金，│
│    │          │警方查獲時止間之某日某時許│單車1 部                    │月底某日某時許，在臺南市北區│以新臺幣壹仟元折算壹日│
│    │          ├─────────────┤                            │育賢街36巷10號前所竊取      │                      │
│    │          │臺南市某處                │                            │                            │                      │
├──┼─────┼─────────────┼──────────────┼──────────────┼───────────┤
│ 55 │龔重光    │自98年3月30日21時許右列物 │【龔重光】以7,000 元之價金，│該華碩牌桌上型電腦1台、華 │龔重光故買贓物，處有期│
│    │          │品遭竊時起，至同年3月31日 │向【陳佑亦】購得華碩牌桌上型│  碩牌筆記型電腦1台、SONY牌 │徒刑肆月，如易科罰金，│
│    │          │遭警方查獲時止間之某日某時│電腦1台、華碩牌筆記型電腦1台│  攝影機1台、鑰匙1副等物均係│以新臺幣壹仟元折算壹日│
│    │          │許                        │、SONY牌攝影機1台、鑰匙1副、│  【劉鎧華】所有，為【陳佑亦│                      │
│    │          ├─────────────┤華碩牌筆記型電腦1台、TOSHIB │  】於98年3月30日21時許，在 │                      │
│    │          │在龔重光住處（臺南市中西區│A牌筆記型電腦1台、華碩電腦袋│  臺南市○○路1號之成功大學 │                      │
│    │          │保安路66號）附近          │1個、TOSHIB A電腦袋1個、華碩│  光復校區建築系研究室所竊取│                      │
│    │          │                          │牌筆記型電腦2台、宏碁牌筆記 │  （華碩牌桌上型電腦1台、   │                      │
│    │          │                          │型電腦1台、SONY牌攝影機3台、│  SONY 牌攝影機1台，業由【劉│                      │
│    │          │                          │光牒機1台、隨身硬碟3個、數位│  鎧華】領回）              │                      │
│    │          │                          │相機1台、錄音筆1支、西裝外套│該華碩牌筆記型電腦1台、TOS│                      │
│    │          │                          │1件等物                     │  HIBA牌筆記型電腦1 台、TOSH│                      │
│    │          │                          │                            │  IBA 電腦袋1 個等物均係【吳│                      │
│    │          │                          │                            │  玉成】所有，為【陳佑亦】於│                      │
│    │          │                          │                            │  98年3 月30日21時許，在臺南│                      │
│    │          │                          │                            │  市○○路1 號之成功大學光復│                      │
│    │          │                          │                            │  校區建築系辦公室所竊取（華│                      │
│    │          │                          │                            │  碩牌筆記型電腦1 台、華碩電│                      │
│    │          │                          │                            │  腦袋1 個、TOSHIBA 電腦袋1 │                      │
│    │          │                          │                            │  個，業由【吳玉成】領回）  │                      │
│    │          │                          │                            │該華碩牌筆記型電腦2 台、宏│                      │
│    │          │                          │                            │  碁牌筆記型電腦1 台、攝影機│                      │
│    │          │                          │                            │  3 台、光牒機1 台、隨身硬碟│                      │
│    │          │                          │                            │  3 個、數位相機1 台、錄音筆│                      │
│    │          │                          │                            │  1 支、西裝外套1 件等物均係│                      │
│    │          │                          │                            │  【林慧瑄】所有，為【陳佑亦│                      │
│    │          │                          │                            │  】於98年3 月30日21時許，在│                      │
│    │          │                          │                            │  臺南市○○路1 號之成功大學│                      │
│    │          │                          │                            │  光復校區建築系1 樓辦公室所│                      │
│    │          │                          │                            │  竊取（華碩牌筆記型電腦1 台│                      │
│    │          │                          │                            │  、SONY牌攝影機2 台、光牒機│                      │
│    │          │                          │                            │  1台、隨身硬碟1個、數位相機│                      │
│    │          │                          │                            │  1台、錄音筆1 支，業由【林 │                      │
│    │          │                          │                            │  慧瑄】領回）              │                      │
├──┼─────┼─────────────┼──────────────┼──────────────┼───────────┤
│ 56 │龔重光    │98年2 月至3 月間某日某時許│【龔重光】以15,000元之價金，│序號CNX8271F1W號ＨＰ牌電腦│龔重光故買贓物，處有期│
│    │          ├─────────────┤向【聶清南】購得ＨＰ牌電腦2 │  1 台係臺北縣林口鄉○○路97│徒刑月，如易科罰金，│
│    │          │在臺南市中西區中國城運河旁│台（序號：CNX8271F1W號、    │  巷10號「燦坤公司林口店」所│以新臺幣壹仟元折算壹日│
│    │          │                          │CNX8271F40號）              │  有，為【聶清南】於98年2 、│                      │
│    │          │                          │                            │  3 月間某日某時許，在臺北縣│                      │
│    │          │                          │                            │  林口鄉○○路97巷10號「燦坤│                      │
│    │          │                          │                            │  公司林口店」所竊取（序號  │                      │
│    │          │                          │                            │  CNX8271F1W號ＨＰ牌電腦1 台│                      │
│    │          │                          │                            │  ，業由「燦坤公司林口店」員│                      │
│    │          │                          │                            │  工【李龍祥】領回）        │                      │
│    │          │                          │                            │序號CNX8271F40號ＨＰ牌電腦│                      │
│    │          │                          │                            │  1 台係臺南市○區○○○路3 │                      │
│    │          │                          │                            │  段176 號「燦坤公司崇德店」│                      │
│    │          │                          │                            │  所有，為【聶清南】於98年2 │                      │
│    │          │                          │                            │  、3 月間某日某時許，在臺南│                      │
│    │          │                          │                            │  市○區○○○路3 段176 號「│                      │
│    │          │                          │                            │  燦坤公司崇德店」所竊取（序│                      │
│    │          │                          │                            │  號CNX8271F40號ＨＰ牌電腦  │                      │
│    │          │                          │                            │  1 台，業由「燦坤公司崇德店│                      │
│    │          │                          │                            │  」員工【蘇文健】領回）    │                      │
├──┼─────┼─────────────┼──────────────┼──────────────┼───────────┤
│ 57 │龔重光    │98年2 月至3 月間某日某時許│【龔重光】以15,000元之價金，│序號0907TDT006005 號宏碁牌│龔重光故買贓物，處有期│
│    │          ├─────────────┤向【聶清南】購得宏碁牌電腦2 │  電腦1 台係臺中縣大里市中興│徒刑月，如易科罰金，│
│    │          │在臺南市中西區中國城運河旁│台（序號：0907TDT006005 號、│  路2 段480-6 號「燦坤公司大│以新臺幣壹仟元折算壹日│
│    │          │                          │0907TDT0000000號）          │  里店」所有，為【聶清南】於│                      │
│    │          │                          │                            │  98 年2月初某日某時許，在臺│                      │
│    │          │                          │                            │  中縣大里市○○路○ 段480-6 │                      │
│    │          │                          │                            │  號「燦坤公司大里店」所竊取│                      │
│    │          │                          │                            │  （序號0907TDT006005 號宏碁│                      │
│    │          │                          │                            │  牌電腦1 台，業由「燦坤公司│                      │
│    │          │                          │                            │  大里店」員工【吳志偉】領回│                      │
│    │          │                          │                            │  ）                        │                      │
│    │          │                          │                            │序號0907TDT0000000號宏碁牌│                      │
│    │          │                          │                            │  電腦1 台係嘉義縣民雄鄉建國│                      │
│    │          │                          │                            │  路3 段186 號「燦坤公司民雄│                      │
│    │          │                          │                            │  店」所有，為【聶清南】於98│                      │
│    │          │                          │                            │  年2 、3 月間某日某時許，在│                      │
│    │          │                          │                            │  嘉義縣民雄鄉○○路○ 段186 │                      │
│    │          │                          │                            │  號「燦坤公司民雄店」所竊取│                      │
│    │          │                          │                            │  （序號0907TDT0000000號宏碁│                      │
│    │          │                          │                            │  牌電腦1 台，業由「燦坤公司│                      │
│    │          │                          │                            │  民雄店」員工【楊明安】領回│                      │
│    │          │                          │                            │  ）                        │                      │
├──┼─────┼─────────────┼──────────────┼──────────────┼───────────┤
│ 58 │龔重光    │98年3 月底某日某時許      │【龔重光】以3,000 元之價金，│該微風牌電動折疊式自行車係臺│龔重光故買贓物，處有期│
│    │          ├─────────────┤向【聶清南】購得微風牌電動摺│南縣仁德鄉○○村○○路1209號│徒刑貳月，如易科罰金，│
│    │          │在臺南市○○區○○路與和真│疊式自行車1 部              │「燦坤公司臺南旗艦店」所有，│以新臺幣壹仟元折算壹日│
│    │          │街口                      │                            │為【聶清南】於98年3 月初某日│                      │
│    │          │                          │                            │某時許，在臺南縣仁德鄉仁愛村│                      │
│    │          │                          │                            │仁愛路1209號「燦坤公司臺南旗│                      │
│    │          │                          │                            │艦店」所竊取（該微風牌電動折│                      │
│    │          │                          │                            │疊式自行車1 部，業由「燦坤公│                      │
│    │          │                          │                            │司臺南旗艦店」員工【林盟峰】│                      │
│    │          │                          │                            │領回）                      │                      │
└──┴─────┴─────────────┴──────────────┴──────────────┴───────────┘
 附表二：陳人豪竊盜部分
┌──┬───────────┬────┬──────────────┬──────────────┬──────────────┐
│編號│     犯罪時、地       │ 被害人 │     犯罪方式及所竊物品     │        贓物流向            │  罪名及所犯法條            │
├──┼───────────┼────┼──────────────┼──────────────┼──────────────┤
│ 1  │98年2 月20日凌晨，在臺│ 鄭安成 │【陳人豪】、【陳佑亦】2 人共│得手後由【陳人豪】以5,000 元│陳人豪共同攜帶凶器、毀越安全│
│    │南市成功大學電漿所研究│        │同基於意圖為自己不法所有，本│當場收購。                  │設備竊盜，處有期徒刑陸月，如│
│    │室                    │        │於竊盜之犯意聯絡，由【陳人豪│                            │易科罰金，以新臺幣壹仟元折算│
│    │                      │        │】駕車載同【陳佑亦】至現場，│                            │壹日。扣案之油壓剪壹支沒收。│
│    │                      │        │推由【陳佑亦】獨自1 人，持【│                            │                            │
│    │                      │        │陳佑亦】所有，在客觀上足供兇│                            │                            │
│    │                      │        │器使用之油壓剪1 支，剪破窗戶│                            │                            │
│    │                      │        │後攀越窗戶入內竊取被害人【鄭│                            │                            │
│    │                      │        │安成】之個人電腦含主機2 台、│                            │                            │
│    │                      │        │個人電腦主機1 台、筆記型電腦│                            │                            │
│    │                      │        │1 台，【陳人豪】則在附近把風│                            │                            │
│    │                      │        │。                          │                            │                            │
├──┼───────────┼────┼──────────────┼──────────────┼──────────────┤
│ 2  │98年3 月5 日21時許，在│ 王舉民 │【陳人豪】、【陳佑亦】2 人共│得手後，將現金7,000 元花用殆│陳人豪共同竊盜，處有期徒刑肆│
│    │臺南市成功大學軍訓教官│        │同基於意圖為自己不法所有，本│盡，其餘汽車鑰匙1 串、汽車防│月，如易科罰金，以新臺幣壹仟│
│    │辦公室                │        │於竊盜之犯意聯絡，由【陳人豪│盜遙控器1 具丟棄。          │元折算壹日                  │
│    │                      │        │】駕車載同【陳佑亦】至現場，│                            │                            │
│    │                      │        │推由【陳佑亦】獨自1 人入內徒│                            │                            │
│    │                      │        │手竊取現金7,000 元、汽車鑰匙│                            │                            │
│    │                      │        │1串 、汽車防盜遙控器1 具，【│                            │                            │
│    │                      │        │陳人豪】則在附近把風。      │                            │                            │
├──┼───────────┼────┼──────────────┼──────────────┼──────────────┤
│ 3  │98年3 月14日23時許，在│ 翁國馨 │【陳人豪】、【陳佑亦】2 人共│得手後由【陳人豪】以3,000 元│陳人豪共同竊盜，處有期徒刑肆│
│    │臺南市○○路1 號（成功│        │同基於意圖為自己不法所有，本│當場收購。（TREETOP 牌桌上型│月，如易科罰金，以新臺幣壹仟│
│    │大學光復校區體育室）  │        │於竊盜之犯意聯絡，由【陳人豪│電腦1 台、黑色運動手提袋1 只│元折算壹日                  │
│    │                      │        │】駕車載同【陳佑亦】至現場，│，業由【翁國馨】同事【涂國誠│                            │
│    │                      │        │推由【陳佑亦】獨自1 人入內徒│】領回）                    │                            │
│    │                      │        │手竊取筆記型電腦1 台、      │                            │                            │
│    │                      │        │TREETOP 牌桌上型電腦1 台、螢│                            │                            │
│    │                      │        │幕2 台、黑色運動手提袋1 只，│                            │                            │
│    │                      │        │【陳人豪】則在附近把風。    │                            │                            │
├──┼───────────┼────┼──────────────┼──────────────┼──────────────┤
│ 4  │98年3 月24日22時許，在│ 吳秉哲 │【陳人豪】、【陳佑亦】2 人共│得手後由【陳人豪】以2,000 元│陳人豪共同踰越安全設備竊盜，│
│    │臺南市○○路1 號（成功│        │同基於意圖為自己不法所有，本│當場收購。（VIEWSONIC 牌液晶│處有期徒刑陸月，如易科罰金，│
│    │大學光復校區都市計畫系│        │於竊盜之犯意聯絡，由【陳人豪│螢幕1 台，業由【吳秉哲】領回│以新臺幣壹仟元折算壹日      │
│    │50121 室）            │        │】駕車載同【陳佑亦】至現場，│）                          │                            │
│    │                      │        │推由【陳佑亦】獨自1 人，攀越│                            │                            │
│    │                      │        │窗戶入內徒手竊取VIEWSONIC 牌│                            │                            │
│    │                      │        │液晶螢幕1 台、HP牌筆記型電腦│                            │                            │
│    │                      │        │1台 ，【陳人豪】則在附近把風│                            │                            │
│    │                      │        │。                          │                            │                            │
└──┴───────────┴────┴──────────────┴──────────────┴──────────────┘
 附表三：陳人豪搬運贓物部分
┌──┬─────────────┬───────────────┬───────────────┬───────────────┐
│編號│        犯罪時、地        │          犯罪行為            │         備     註            │      罪名及所犯法條          │
├──┼─────────────┼───────────────┼───────────────┼───────────────┤
│ 1  │98年2月初某日某時許       │【陳人豪】將【陳德義】以3,000 │該美利達牌單車係【鍾旺馨】所有│陳人豪搬運贓物，處有期徒刑月│
│    ├─────────────┤元之價金向【池有誠】購得之美利│，為【池有誠】於98年1 月某日某│，如易科罰金，以新臺幣壹仟元折│
│    │臺南市○○路○段加油站旁   │達牌單車1 部，搬運至臺南市保安│時許，在臺南縣永康市○○路255 │算壹日                        │
│    │                          │路64號「九登通訊行」          │號11樓之1 所竊取（業由【鍾旺馨│                              │
│    │                          │                              │】領回）                      │                              │
├──┼─────────────┼───────────────┼───────────────┼───────────────┤
│ 2  │98年2月3日某時許          │【陳人豪】將【陳德義】以每部  │該MIMI COUPER 牌單車係【邱柏│陳人豪搬運贓物，處有期徒刑月│
│    ├─────────────┤3,000 元之價金向【池有誠】購得│  樺】所有，為【池有誠】於98年│，如易科罰金，以新臺幣壹仟元折│
│    │臺南市○○路○段加油站旁   │之MIMI COUPER 牌單車、捷安特牌│  2 月3 日某時許，在臺南市中西│算壹日                        │
│    │                          │型號FD17S 單車各1 部，搬運至臺│  區○○路○ 段409 號前所竊取  │                              │
│    │                          │南市○○路64號「九登通訊行」  │該捷安特牌型FD17S 單車係【許│                              │
│    │                          │                              │  修溢】所有，為【池有誠】於98│                              │
│    │                          │                              │  年2 月3 日19時44分許，在臺南│                              │
│    │                          │                              │  市○區○○路4 號騎樓前所竊取│                              │
└──┴─────────────┴───────────────┴───────────────┴───────────────┘